【裁判字號】    98,抗,1087
【裁判日期】    981030
【裁判案由】    聲請撤銷緩刑
【裁判全文】
臺灣高等法院臺中分院刑事裁定          98年度抗字第1087號
抗  告  人
即受刑人    甲○○
上列受刑人因毒品危害防制條例案件，對於臺灣彰化地方法院98
年度撤緩字第67號中華民國98年9月9日第一審裁定（聲請案號：
臺灣彰化地方法院檢察署98年度執聲字第1049號）提起抗告，本
院裁定如下：
    主  文
抗告駁回。
    理  由
一、抗告意旨略以：我已真心悔改，當了秘密證人，為何有如此
    裁定。如壞人作壞事，我都有告知刑警處理。我犯下的詐欺
    也是被恐嚇的，爰提起抗告請求撤銷原裁定云云。
二、按受緩刑之宣告，而於緩刑期內因故意犯他罪，而在緩刑期
    內受得易科罰金之有期徒刑、拘役或罰金之宣告確定者，足
    認原宣告之緩刑難收其預期效果，而有執行刑罰之必要者，
    「得」撤銷其宣告，刑法第75條第1項第2款定有明文，考其
    立法意旨略以：關於緩刑之撤銷，現行法第75條第 1項固已
    設有二款應撤銷之原因；至得撤銷緩刑之原因，則僅於保安
    處分章內第93條第 3項與撤銷假釋合併加以規定，體例上不
    相連貫，實用上亦欠彈性，爰增訂得撤銷緩刑之原因，其中
    現行關於緩刑前或緩刑期間故意犯他罪，而在緩刑期內受得
    易科罰金之有期徒刑之宣告者，列為應撤銷緩刑之事由，因
    認過於嚴苛，而排除第75條應撤銷緩刑之事由，移列至得撤
    銷緩刑事由，俾使「法官依被告再犯情節，而裁量是否撤銷
    先前緩刑之宣告」，以資彈性適用。且本條採用裁量撤銷主
    義，賦予法院撤銷與否之權限，特於第 1項規定實質要件為
    「足認原宣告之緩刑難收其預期效果，而有執行刑罰之必要
    」，供作審認之標準。亦即於上揭「得」撤銷緩刑之情形，
    法官應依職權本於合目的性之裁量，妥適審酌受刑人所犯前
    後數罪間，關於再犯情節、法益侵害之性質、再犯之原因、
    違反法規範之情節是否重大、受刑人主觀犯意所顯現之惡性
    及其反社會性等情，是否已使前案原為促使惡性輕微之受刑
    人或偶發犯、初犯改過自新而宣告之緩刑，已難收其預期之
    效果，而確有執行刑罰之必要，此與刑法第75條第 1項所定
    二款要件有一具備，即毋庸再行審酌其他情狀，應逕予撤銷
    緩刑之情形完全不同。故在緩刑期內因故意犯他罪，而在緩
    刑期內受得易科罰金之有期徒刑之宣告確定者，並非一律撤
    銷其緩刑宣告，應由法院斟酌原宣告之緩刑是否難收預期效
    果，而有執行刑罰之必要，再決定是否撤銷緩刑之宣告，合
    先敘明。
三、經查，抗告人甲○○前因販賣第三級毒品未遂案件，經臺灣
    彰化地方法院於民國97年5月30日以97年度少訴字第2號判決
    判處有期徒刑1年7月，緩刑3年，於97年6月30日確定在案。
    受刑人復於緩刑期內之98年 2月間中旬，故意犯幫助詐欺取
    財罪，經同法院於98年7月3日以98年度簡字第1295號判決判
    處有期徒刑5月，於98年7月27日確定等情，有前開刑事判決
    書、臺灣高等法院被告前案紀錄表在卷可稽，則受刑人於宣
    告緩刑期內故意犯他罪，而在緩刑期內受得易科罰金之有期
    徒刑之宣告確定，可堪認定。是抗告人因前所犯販賣第三級
    毒品未遂案件以97年度少訴字第 2號判決宣告緩刑後，復為
    幫助詐欺取財之違法犯行，顯見受刑人法治觀念薄弱，不知
    應以正當途徑，獲取合法利益，依其犯行之次數足認其具較
    強之違法意識，原審因認逕予緩刑對其顯難收矯治之效，而
    有對受刑人執行刑罰避免其再犯之必要，裁定撤銷原緩刑之
    宣告，核無不合。又抗告意旨稱已真心悔改，當了秘密證人
    ，都有告知刑警處理，犯下詐欺也是被恐嚇的云云，並不影
    響本件認應撤銷抗告人緩刑宣告之認定，是其抗告無理由，
    應予駁回。
四、據上論斷，應依刑事訴訟法第412條，裁定如主文。
中    華    民    國    98    年    10    月    30    日
              刑事第四庭  審判長法  官  洪  耀  宗
                                法  官  劉  登  俊
                                法  官  許  文  碩
以上正本證明與原本無異。
不得再抗告。
                                書記官  郭  蕙  瑜
中    華    民    國    98    年    11    月    3     日


司法院資訊處製作；財團法人民間司法改革基金會備份。
